---
title: "Problème 1"
author: "Antonio Falcó"
date: "10/8/2019"
output: pdf_document
---

```{r setup, include=FALSE}
knitr::opts_chunk$set(echo = TRUE)
```

## Question

Un examen comporte quinze questions, chacune ayant trois réponses possibles. Supposons que 70\% des  étudiants passant l'examen sont bien préparés et répondent correctement à chaque question avec une probabilité de 0.8; les 30\% restants répondent au hasard.

1. Caractériser la distribution de $S,$ la note de chaque étudiant, si un point est accordé à chaque bonne réponse.
2. Il faut huit bonnes réponses pour réussir l’examen. Conditionnellement au fait qu’un étudiant réussisse un examen, quelle est la probabilité qu’il était bien préparé?

## Reponse

Soit $E \equiv$ ensemble des étudiants et $S \equiv$ note obtenu par l'étudiant à l’examen.
Alors, l'ensemble de tous les étudiants on peut l'écrire comme:
$$E = \bigcup_{k=0}^{15}\{S=k\}$$
où $\{S=k\} \equiv$ l'ensemble des étudiants qui a repondu l'examen avec $k$ bonnes reponses, avec $0 \le k \le 15.$ Soit $RC \equiv$ l'événement avoir une réponse quelqu'un correcte, alors
on peut rejoint l'événement $\{S=k\}$ avec l'événement
$$
 \overbrace{\{RC\} \cap \{RC\} \cap \cdots \cap \{RC\}}^{k} \cap \overbrace{\{\overline{RC}\}\cap \cdots \cap  \{\overline{RC}\}}^{15-k}.
$$
On peut penser qu'on a une urne avec $15$ boules numérotés $\{1,2,\ldots,15\}$ et on choix $k$ en représentant les
$k$ questions bien répondues, alors ce $k$ questions on peut les choisir entre les $15$ possibles avec une 
totale de $\binom{15}{k}$-combinaisons. Supposant que toutes les réponses sont indépendantes on a:
$$
\Pr(\{S=k\}) = \binom{15}{k} \Pr(RC)^{k} \Pr(\overline{RC})^{15-k}
$$
où $\Pr(\overline{RC})= 1-\Pr(RC)$ et alors tout depends de la conaissance de la probabilité
$\Pr(RC).$ Pour le calculer on utilise la probabilité totale avec l'aide de l'événement
$$
Examen \cap BP \equiv \text{ensemble des étudiants passant l'examen et sont bien préparés}.
$$
Il est la combinaison de les deux événements:
$$
Examen \equiv \text{reussir l'examen}
$$
et 
$$
BP \equiv \text{l'étudiant est bien préparé}.
$$
Alors, avec la probabilité totale:
$$
\Pr(RC) = \Pr(RC|Examen \cap BP)\Pr(Examen \cap BP)+\Pr(RC|\overline{Examen \cap BP})\Pr(\overline{Examen \cap BP})
$$
comme $$\Pr(RC|Examen \cap BP)=0.8,$$ $$\Pr(Examen \cap BP) = 0.7,$$ $$\Pr(\overline{Examen \cap BP}) = 1-\Pr(Examen \cap BP) =0.3$$ et $$\Pr(RC|\overline{Examen \cap BP})=1/3,$$ d'où
```{r}
p <- 0.8*0.7+(1/3)*0.3
p
```
En particulier, $S$ est un variable que suit une loi binomiale avec $n=15$ et $p=0.66.$ On va construire la distribution de $S$ parmi la fonction
$$
k \mapsto \Pr(S=k)=\binom{15}{k} 0.66^k 0.33^{15-k}
$$
avec le logiciel R:
```{r}
n <- 15
k <- seq(from=0,to=n,by=1)
S <- dbinom(k,n,p)
```
## La distribution de probabilité de $S$

```{r}
plot(k,S,ylab = "Pr(S=k)" ,col='blue')
```

Maintenant (avec 2.) on sait que l'événement réussi l'examen:
$$
Examen = \{S \ge 8\}.
$$
ce que nous permet de calculer
$$
\Pr(Examen) = \Pr(\{S \ge 8\}) = 1 -\Pr(\{S \le 7\})
$$
avec le logiciel R:
```{r}
Pr.Examen <- 1 - pbinom(7,n,p)
Pr.Examen
```
Alors on a de calculer 
$$
\Pr(BP|Examen) = \frac{\Pr(BP \cap Examen)}{\Pr(Examen)} = \frac{0.7}{0.9022} = 0.7758812.
$$ 

## Question (à rentrer) pour jeudi 10/10/2019

Expliquer en utilissant les axiomes de la probabilité pourquoi on peut écrire l'égalité
$$
\Pr(\{S \ge 8\}) = 1 -\Pr(\{S \le 7\})
$$