---
title: "Exercices à rendre"
author: "Antonio Falcó"
date: "30/10/2019"
output: pdf_document
---

```{r setup, include=FALSE}
knitr::opts_chunk$set(echo = TRUE)
```

1. Si on connaît qu'une maladie rare à une moyenne de 2 malades par an. Quelle est la probabilité de trouver $0$ malades pendant un an?
2. Si on connaît que il y a deux populations indépendantes ou la taille suivi un distribution normal $N(120,3)$ et $N(140,5)$ cm. chacun. Quelle est la probabilité de que la différence de taille a une valeur absolue inférieure à 3 cm?

## Reponse 1

$X \equiv$ nombre malades/an

$E[X]=2$ personnes/an

$\lambda = 2$ alors $\Pr(X=0|\lambda = 2)$

```{r}
ppois(0,2)*100
exp(-2)*100
```

## Reponse 2

$X \equiv N(120,3)$ taille en cm chez population 1
$Y \equiv N(140,5)$ taille en cm chez population 2

la différence de taille en cm en valeur absolue: $|X-Y|$

$$
X -Y \equiv N(120-140,\sqrt{3^2+5^2})=N(-20,\sqrt{34})
$$
```{r}
mu <- 120-140
mu
sigma <- sqrt(3^2+5^2)
sigma
```


$$
\Pr(|X-Y| < 3)=\Pr(-3<X-Y<3)=\Pr(X-Y < 3)-\Pr(X-Y < -3)
$$

```{r}
pnorm(3,mu,sigma)-pnorm(-3,mu,sigma)
```
$$
\Pr(X-Y < 3)
$$
```{r}
pnorm(3,mu,sigma)
```
$$
\Pr(X-Y < -3)
$$
```{r}
pnorm(-3,mu,sigma)
```