---
title: "La variance empirique et la distribution khi-deux"
author: "Antonio Falcó"
date: "14/11/2019"
output: pdf_document
---

```{r setup, include=FALSE}
knitr::opts_chunk$set(echo = TRUE)
```
## Questions à repondre

 - Sous l'hypothèse que la variable $\texttt{taille}$ suivi une distribution normal, est-ce qu'on peut calculer l'erreur commis on prendre $\texttt{var(nutriage}\$\texttt{taille)}$ comme une approximation
de la variance de la taille $\sigma^2$ chez la population?
- Est-ce qu'on peut trouver un intervalle $[a,b]$ tel que la probabilité de trouver la variance $\sigma^2$ à l'intervalle $[a,b]$ soit égal à $1-\alpha?$

```{r}
nutriage <- read.csv("~/Descargas/Atelier4-master(2)/Atelier4-master/nutriage.csv")
names(nutriage)
```

```{r}
mu <- mean(nutriage$taille)
sigma2 <-var(nutriage$taille)
n <- length(nutriage$taille)
mu
sigma2
n
```

## Reponse

On connaît que 
$$
\frac{(n-1)S^2}{\sigma^2} \sim \chi_{n-1}^2
$$
ou
$$
S^2 = \frac{1}{n-1}\sum_{i=1}^n (X_i -\overline{X})^2 = \texttt{var(X)}
$$
Soit $\varepsilon >0$ l'erreur d'approximation entre $S^2$et le vrai valeur chez la population $\sigma^2$:
$$
|S^2- \sigma^2| < \varepsilon 
$$
Alors fixée une probabilité $1-\alpha$  pour l'erreur $\varepsilon$ on a la suivante expression pour l'erreur d'aproximation:
$$
\Pr(|S^2- \sigma^2| < \varepsilon )=1-\alpha.
$$
Observe que
\begin{align*}
\Pr(|S^2- \sigma^2| < \varepsilon ) & = \Pr(-\varepsilon < \sigma^2 - S^2 < \varepsilon) \\
& = \Pr(-\varepsilon + S^2 < \sigma^2  < \varepsilon+- S^2) \\
& =  \Pr\left(\frac{(-\varepsilon + S^2)}{(n-1)S^2} < \frac{\sigma^2}{(n-1)S^2}  <(\frac{(\varepsilon + S^2)}{(n-1)S^2}\right) \\
& = \Pr\left(\frac{(n-1)S^2}{(\varepsilon + S^2)} < \frac{(n-1)S^2}{\sigma^2}  <(\frac{(n-1)S^2}{(-\varepsilon + S^2)}\right)
\end{align*}
on peut concluir:
$$
\Pr\left(\frac{(n-1)S^2}{(\varepsilon + S^2)} < \chi_{n-1}^2  <(\frac{(n-1)S^2}{(-\varepsilon + S^2)}\right) = 1-\alpha.
$$
Soit
$$
x_{\min} = \frac{(n-1)S^2}{S^2 +\epsilon} \Leftrightarrow \varepsilon =\frac{(n-1)S^2}{x_{\min}} - S^2
$$
$$
x_{\max} = \frac{(n-1)S^2}{S^2-\epsilon} \Leftrightarrow \varepsilon =S^2- \frac{(n-1)S^2}{x_{\max}}
$$
Observe qu'il se verifié que
$$
S^2- \frac{(n-1)S^2}{x_{\max}} = \frac{(n-1)S^2}{x_{\min}} - S^2 \Leftrightarrow 2S^2 = \frac{(n-1)S^2}{x_{\max}}+\frac{(n-1)S^2}{x_{\min}} 
$$
et
$$
2 = \frac{(n-1)}{x_{\max}}+\frac{(n-1)}{x_{\min}} \Leftrightarrow \frac{2}{n-1} = \frac{1}{x_{\min}}+ \frac{1}{x_{\max}}
$$
Si on prend l'expression
$$
\Pr\left(x_{\min} < \chi_{n-1}^2  < x_{\max}\right) = 1-\alpha.
$$
on peut deduir que
$$
x_{\max} = \texttt{qchisq}(1-\frac{\alpha}{2},\texttt{n-1}) \text{ et }
x_{\min} = \texttt{qchisq}(\frac{\alpha}{2},\texttt{n-1})
$$
On obtient finalement les formules suivantes:
$$
\texttt{qchisq}(\frac{\alpha}{2},\texttt{n-1}) =  \frac{(n-1)S^2}{S^2 + \epsilon}
$$
et
$$
\texttt{qchisq}(1-\frac{\alpha}{2},\texttt{n-1}) =  \frac{(n-1)S^2}{S^2 -\epsilon}
$$
On va resoudre le cas pratique suivant: On supposant que $\alpha=0.05$ chercher $\varepsilon$ tel que 
$$
\Pr(|S^2- \sigma^2| < \varepsilon )=0.95.
$$
Pour la variable $\texttt{taille}$ on connaît que $S^2=81.06063$ et $n-1=225.$ Si on calcule $x_{\min}$ et $x_{\max}:$
```{r}
alpha = 0.05
xmin <- qchisq(alpha/2,(length(nutriage$taille)-1))
xmax <- qchisq(1-alpha/2,(length(nutriage$taille)-1))
xmin
xmax
```
On va verifier l'expresion
$$
\frac{2}{n-1} = \frac{1}{x_{\min}}+ \frac{1}{x_{\max}}
$$
avec le logiciel:
```{r}
(1/xmin)+(1/xmax)
2/(n-1)
```
En utilisant l'équation:
$$
\varepsilon =S^2- \frac{(n-1)S^2}{x_{\max}} \Leftrightarrow
S^2 - \epsilon = \frac{(n-1)S^2}{x_{\max}} \Leftrightarrow \epsilon = S^2- \frac{(n-1)S^2}{x_{\max}}
$$
on peut calculer l'erreur d'aproximation à $95\%$ de proba:
```{r}
epsilon <- var(nutriage$taille)-(length(nutriage$taille)-1)*var(nutriage$taille)/xmax
epsilon
```
et on obient un erreur de $\varepsilon=13.117.$ 

Comme on peut concluir que
$$
\Pr(|S^2=81.06063 - \sigma^2| < 13.117) = 0.95
$$
c'est-à-dire
$$
\Pr(-12.81503 < \sigma^2  - S^2=81.06063 < 13.117) = 0.95,
$$
qui est equivalent à
$$
\Pr(-13.117 + S^2=81.06063 < \sigma^2  < 13.117 + S^2=81.06063) = 0.95
$$
ou $-13.117 + S^2=81.06063$ est egal à
```{r}
var(nutriage$taille)-epsilon
```
et $13.117 + S^2=81.06063$ est egal à
```{r}
var(nutriage$taille)+epsilon
```
Alors
$$
\Pr(67.94363 < \sigma^2 < 94.17763) = 0.95
$$
la variance de la $\texttt{taille},$ chez la population $\sigma^2,$ est à l'intervalle $[67.94363,94.17763]$ avec une probabilité de $95\%.$